---
title: "Informe_1"
author: "Jhonatan"
date: "7 de octubre de 2015"
output: html_document
---



### Introducción

El presente documento tiene como objetivo presentar un __reporte__ automático utilizando:

* R
* Markdown
    + __Rmarkdown__
    
    
    
    

### Descripción e información 

Iniciamos cargando el archivo que contiene las varibles a utilizar, el paquete _readxl_ permite leer archivos desde excel, que es donde suelen estar los archivos, sin la necesidad de instalar complementos, pero en este caso usaremos el paquete _haven_ pues la data esta en formato spss.

```{r,echo=TRUE,eval=TRUE}
options(warn=-1)
library(haven)
library(dplyr)

data <- read_sav("SPSS_Esmeraldas_Poblacion.sav")

  glimpse(data)
```
Analizando la información disponemos de `r nrow(data)` observaciones de `r ncol(data)` variables.
Se requiere explicar la mayor cantidad de varibles.

###Iniciaremos por ver las varables:
Empleamos el paquete `sqldf()`para poder usar lo siguiente:

`r names(data)[1]` :
```{r,echo=TRUE,eval=TRUE}
library(sqldf)
sqldf("SELECT count(I01)
      FROM data
      Group By I01")
```
`r names(data)[2]` :
```{r,echo=TRUE,eval=TRUE}
library(sqldf)
sqldf("SELECT count(I02)
      FROM data
      Group By I02")
```
`r names(data)[3]` :
```{r,echo=TRUE,eval=TRUE}
library(sqldf)
sqldf("SELECT count(I03)
      FROM data
      Group By I03")
```
`r names(data)[4]` :
```{r,echo=TRUE,eval=TRUE}
library(sqldf)
sqldf("SELECT count(I04)
      FROM data
      Group By I04")
```
`r names(data)[5]` :
```{r,echo=TRUE,eval=TRUE}
library(sqldf)
sqldf("SELECT count(I05)
      FROM data
      Group By I05")
```
`r names(data)[11]` :
```{r,echo=TRUE,eval=TRUE}
library(sqldf)
sqldf("SELECT count(P01)
      FROM data
      Group By P01")
```
`r names(data)[13]` :
```{r,echo=TRUE,eval=TRUE}
library(sqldf)
sqldf("SELECT count(P03)
      FROM data
      Group By P03")
```


###Ahora veremos el comportamiento de una variable en función de otra:


`r names(data)[2]` en función de la variable `r names(data)[3]`. 
```{r,echo=TRUE,eval=TRUE}
library(sqldf)
sqldf("SELECT I02, count(I03)
      FROM data
      Group By I02")
```

`r names(data)[3]` en función de la variable `r names(data)[4]`. 
```{r,echo=TRUE,eval=TRUE}
library(sqldf)
sqldf("SELECT I03, count(I04)
      FROM data
      Group By I03")
```

`r names(data)[4]` en función de la variable `r names(data)[5]`. 
```{r,echo=TRUE,eval=TRUE}
library(sqldf)
sqldf("SELECT I04, count(I05)
      FROM data
      Group By I04")
```
`r names(data)[2]` en función de la variable `r names(data)[11]`. 
Población en cada `r names(data)[2]`
```{r,echo=TRUE,eval=TRUE}
library(sqldf)
sqldf("SELECT I02, count(P01)
      FROM data
      Group By I02")
```
`r names(data)[3]` en función de la variable `r names(data)[11]`. 
Población en cada `r names(data)[3]`
```{r,echo=TRUE,eval=TRUE}
library(sqldf)
sqldf("SELECT I03, count(P01)
      FROM data
      Group By I03")
```
`r names(data)[4]` en función de la variable `r names(data)[11]`. 
Población en cada `r names(data)[4]`
```{r,echo=TRUE,eval=TRUE}
library(sqldf)
sqldf("SELECT I04, count(P01)
      FROM data
      Group By I04")
```
`r names(data)[5]` en función de la variable `r names(data)[11]`. 
Población en cada `r names(data)[5]`
```{r,echo=TRUE,eval=TRUE}
library(sqldf)
sqldf("SELECT I05, count(P01)
      FROM data
      Group By I05")
```


###Graficos:
```{r, fig.align="center",fig.width=5,fig.height=4}
hist(data[[11]],15)
hist(data[[13]],15)
plot(data[[13]],data[[2]])
plot(data[[13]],data[[3]])
plot(data[[13]],data[[4]])
plot(data[[13]],data[[5]])
plot(data[[13]],data[[11]])
```


